臺灣高等法院高雄分院刑事判決　　 100年度上更(一)字第92號
上　訴　人
即　被　告　許榮
選任辯護人　許文贊律師
上　訴　人
即　被　告　許有財
　　　　　　許棖
　　　　　　許敏政
上3 人共同　陳忠勝律師
選任辯護人
上列上訴人等因違反漁業法案件，不服臺灣澎湖地方法院97年度
訴字第30號中華民國98年3 月23日第一審判決（起訴案號：臺灣
澎湖地方法院檢察署97年度偵字第170 號），提起上訴，判決後
，經最高法院發回更審，本院判決如下：
    主  文
原判決關於許棖、許敏政貳人有罪部分，均撤銷。
許棖、許敏政被訴犯漁業法第六十條第一項之非法採捕水產動物
罪部分，均無罪。
其餘上訴駁回（即許榮、許有財有罪部分）。
    事  實
一、緣許盈章、許盈泉（2 人為兄弟）及許清浮3 人（另案經原
    審以96年度重訴字第3 號案件判處罪刑，現由本院以99年度
    上更(一)字第201 號案件審理中），於民國96年間持有大陸地
    區「廣東華威化工實業有限公司」所生產之「AYG-1 岩石硝
    銨炸藥」、「2 號岩石乳膠炸藥」1 批，嗣將之分次結合雷
    管、導火索等物製造成爆裂物（無證據證明對人體具有殺傷
    力），以供出海炸魚之用，而許榮、許有財（2 人與許清浮
    為兄弟關係）竟分別與許盈章共同基於使用非屬槍砲彈藥刀
    械管制條例或刑法公共危險罪章所稱爆裂物之炸藥採捕水產
    動物之犯意聯絡，以於發現魚群時，再點燃前揭爆裂物丟入
    海中，使之爆炸，利用爆炸震波將魚群震昏或炸死，再以撈
    網在海面或海中捕取水產動物之俗稱炸魚方式，分別為下列
    行為：
  (一)許榮與許盈章共同基於上開炸魚犯意之聯絡，於96年4 月20
    日下午2 時許，2 人一同駕駛「自由號（船筏編號：965177
    號，配有鈴木牌115 匹馬力汽油舷外機）」漁船出海，在澎
    湖縣望安鄉東嶼坪海域附近，共同以上開爆裂物及方式，炸
    捕水產動物1次。
  (二)許有財與許盈章共同基於上開炸魚犯意之聯絡，分別於96年
    5 月20日上午6 時許、同月22日上午9 時許、同月23日上午
    6 時許及6 月2 日上午7 時許，2 人均一同駕駛「自由號」
    漁船出海，在澎湖縣望安鄉西嶼坪海域附近，共同以上開爆
    裂物及方式，炸捕水產動物共計4次。
二、嗣經檢察官指揮行政院海岸巡防署海岸巡防總局南部地區巡
    防局澎湖機動查緝隊、同局第七總隊、行政院海岸巡防署海
    洋巡防總局第八海巡隊、澎湖縣政府警察局、澎湖縣政府警
    察局望安分局及法務部調查局澎湖縣調查站，先後於96年6
    月9 日上午9 時35分許、同月10日上午10時30分許，拘提許
    盈章及許盈泉、許清浮，並在許盈章住處對面巷弄之廢棄空
    屋內扣得前揭「AYG-1 岩石硝銨炸藥」、「2 號岩石乳膠炸
    藥」共20袋（含袋毛重逾323.6 公斤，其中4 袋內裝炸藥已
    經用罄），而循線查獲上情。
三、案經臺灣澎湖地方法院檢察署檢察官自動檢舉偵查起訴。
      理    由
壹、程序部分：
    按被告以外之人於審判外之陳述，雖不符刑事訴訟法第159
    條之1 至第159 條之4 之規定，而經當事人於審判程序同意
    作為證據，法院審酌該言詞或書面陳述作成時之情況，認為
    適當者，亦得為證據。當事人、代理人或辯護人於法院調查
    時知有第159 條第1 項不得為證據之情形，而未於言詞辯論
    終結前聲明異議者，視為有前項之同意，同法第159 條之5
    第1 、2 項定有明文。立法意旨在於傳聞證據未經當事人之
    反對詰問予以核實，原則上先予排除，惟若當事人已放棄反
    對詰問權，於審判程序中表明同意該等傳聞證據可作為證據
    ，基於尊重當事人對傳聞證據之處分權，及證據資料愈豐富
    ，愈有助於真實發見之理念，且強化言詞辯論主義，使訴訟
    程序得以順暢進行，上開傳聞證據亦均具有證據能力。查本
    案據以認定被告犯罪事實存否之被告以外之人之言詞或書面
    陳述，被告、辯護人及檢察官於本院審理時，均同意作為證
    據（見本院100 年9 月22日、同年10月13日準備程序筆錄、
    100 年11月15日審判筆錄，本院卷第43、83、118 頁），且
    於本院言詞辯論終結前，均未聲明異議，而本院審酌該言詞
    及書面陳述作成之情況，未見有何不適當之情形，故依前開
    規定，均得為證據。
貳、實體部分：
（壹）被告許榮、許有財2 人有罪並駁回上訴部分：
一、訊據被告許榮、許有財2 人，雖分別坦承曾與許盈章一起出
    海至澎湖東嶼坪或西嶼坪附近海域之事實，惟均矢口否認有
    何以上開爆裂物炸魚而捕取水產動物之犯行，被告許榮辯稱
    ：該次出海，許盈章將我丟在東嶼坪岸上釣魚後，許盈章就
    把船開走，我沒有跟許盈章一起炸魚云云，辯護人為其辯護
    稱：如譯文附表編號1 許清浮與許盈章間之電話通話內容顯
    示，許盈章雖然聲稱有在東嶼坪炸魚之事，但並無其他證據
    可以證明其所稱屬實，且電話通話中亦無被告許榮之聲音，
    許盈章雖然在通話中提及「給阿榮潛下去看看」，但其已證
    稱不知道「阿榮」是何人，故不能認定被告許榮有此部分炸
    魚之犯行云云（見100 年11月10日辯護意旨狀，本院卷第10
    0-101 頁）；被告許有財辯稱：與許盈章出海，許盈章將我
    丟在西嶼坪岸上釣魚後，許盈章就把船開走，我沒有跟許盈
    章一起炸魚云云，辯護人為其辯護稱：依卷附96年5 月20日
    、同年月22日、同年月23日、同年6 月1 日、同年月2 日之
    電話通聯譯文內容，並不能認定與炸魚有關云云（見100 年
    11月15日辯護意旨狀，本院卷第130-135 頁）。經查：
  (一)警方查獲本案時扣押之炸藥1 批，外包裝記載有大陸地區「
    廣東華威化工實業有限公司」之字樣，有扣案炸藥以及查獲
    現場照片可參；再經送內政部警政署刑事警察局及中央警察
    大學鑑驗後，扣案硝銨炸藥係長條狀（米白粉末狀），檢出
    成分為蠟（WAX ）及硝酸銨（NH4NO 3 ），乳膠炸藥亦為長
    條狀（米黃色乳膠狀），檢出成分為鋁粉（Al）、硝酸鈉（
    NANO3 ）、蠟及硝酸銨，此有刑事警察局96年8 月22日刑偵
    五字第9601 30279號鑑驗通知書、中央警察大學97年6 月20
    日校鑑科字第0970000134號鑑定書在卷可考；再經檢察官委
    託仲厚企業有限公司於96年9 月27日，假行政院退除役官兵
    輔導委員會龍崎工廠毀棄之，經該工廠職員，將前揭硝銨炸
    藥及乳膠炸藥各取6 支（合計12支，分別以乾式引爆3 支、
    浸水2 小時後濕式引爆3 支等方式），以電雷管方式引爆測
    試，均得順利引爆，有仲厚企業有限公司96年10月2 日（96
    ）仲超字第97號函、勘驗筆錄、錄影光碟片2 片及相片42張
    等在另案卷可考，則前揭扣案炸藥為大陸地區生產之工業用
    制式炸藥，透過一定方式（如裝置紙雷管、導火索等），均
    得順利引爆，應可認定。
  (二)又查獲扣案炸藥之廢棄空屋係在許盈章、許盈泉兄弟住處左
    前方、僅距約100 公尺之遙，與最近海岸線約距500 公尺，
    只有一處出入口適合騎乘機車進入，而鄰近房舍業無人居住
    、大門深鎖，且該廢棄空屋外樹叢茂密，位置封閉、隱密，
    有地形圖1 紙、及Google Earth衛星地圖3 紙、96年6 月9
    日於空屋起出炸藥實況錄影光碟1 片及翻拍照片、96年6 月
    10日澎湖縣政府警察局鑑識課於查獲空屋現場採證所拍攝之
    照片等在另案卷可稽，是前揭處所鄰近許盈章、許盈泉住所
    ，且適宜藏放物品，不易為人所發現。而許盈章於96年6 月
    1 日上午5 時許，騎乘其所有車牌號碼YMX-506 號機車進入
    前揭廢棄空屋巷弄附近，片刻復騎車離去一情，業經證人即
    從事跟監任務之海巡署澎湖機動查緝隊員警洪金來於原審另
    案證述明確（見原審96年度重訴字第3 號97年1 月14日審判
    筆錄，偵一卷第135 頁背面）；又96年6 月10日澎湖縣政府
    警察局鑑識課員警潘柏勳等人至前揭廢棄空屋勘驗採證，並
    在該處攜回大型黑色塑膠垃圾袋以及透明膠帶鑑驗，於其中
    一只黑色塑膠垃圾袋外側採得3 枚指紋、於透明膠帶上採得
    1 枚指紋，經送刑事警察局鑑驗後，經比對確認結果，發現
    在黑色垃圾袋上所採集之3 枚指紋分別與另案被告許盈泉之
    右食指、右中指、右環指相符，在透明膠帶上所採集之1 枚
    指紋亦與許盈泉右食指指紋相符等情，業經證人潘柏勳於原
    審另案證述屬實（見原審上開案件審判筆錄，偵一卷第134
    頁），並有澎湖縣政府警察局96年7 月26日澎警鑑字第9610
    11562 號函「第096065號查獲炸藥案」現場勘查報告及刑事
    警察局96年6 月21日刑紋字第96009 1824號函鑑驗書在卷可
    考。故許盈章、許盈泉曾在前揭處所出沒一情，亦堪認定。
  (三)再參諸許盈章、許清浮及許盈泉3 人下述如附表之通訊監察
    譯文顯示：(1)於96年4 月22日上午5 時34分許（以0000-000
    0 代表通話月日、時分，以下同，內容如附表編號2 所示）
    ，許清浮向許盈章提議去花嶼附近「打盾」、「阿拿兩塊粉
    的」、「你就帶你自己的，我跟你借，我那裡剩一包白粉」
    、「我再跟你切一半」等語；(2)於0000-0000 （附表編號3
    ），許盈章向許清浮表示：「那個那個繩子，幫我弄一顆啦
    」、許清浮回稱：「我現在沒地方拿，我有拿兩支長的」、
    許盈章又稱：「這樣可以，我是怕不夠用」等語；(3)於0000
    -0000 （附表編號6 ），許盈章向許盈泉表示：「阿你去拿
    東西」、「去拖拉庫拿東西」、「有一包粉的，用垃圾袋裝
    著」、「有用垃圾袋裝的那包拿起來」等語；(4)於0000-000
    0 （附表編號9 ），許盈章向許盈泉表示：「啊要拿粉的阿
    」、「對啦，那包軟的拿起來」等語；(5)於0000-0000 （附
    表編號12），許盈章向許清浮表示：「沒有啦，正在潛水啦
    」、「我拿一包乾的，拿一包粉的」、「對阿，等一下再用
    『打盾』」、「你開回去是準備要砸大顆下去嗎？」等語；
    (6)於0000-0000 （附表編號15），許盈章向許清浮表示：「
    你軟的多拿一包，我軟的才一包而已」等語；(7)於0000-000
    0 （附表編號22），許盈章於電話接通後尚未通話前即向綽
    號「肚臍」之被告許有財稱：「你沒拿袋子喔」等語，之後
    與許盈泉通話，而向許盈泉稱：「叫他要下來的時候，順便
    將袋子拿下來。」等語；(8)於0000-0000 （附表編號23），
    許盈章向許盈泉表示：「沒有啦﹗那些袋子啦﹗那些布袋子
    啦﹗那你拿兩包粉的，叫他拿去『肚臍』他家」、「不然你
    叫他拿好了，拿兩包粉的」等語，此均有上開譯文附卷可稽
    （各譯文內容出處，詳如附表「出處」欄所示），參以扣案
    硝銨炸藥係米白粉末狀，而乳膠炸藥為米黃色乳膠狀，則上
    開「粉的」、「軟的」、「打盾」等語，應均是與炸魚相關
    之暗語，足認許盈章、許盈泉、許清浮3 人均可在彼此聯絡
    之情形下，自由取用前揭炸藥，故該炸藥應係在許盈章、許
    盈泉、許清浮3 人共同持有之狀態下，且於上開通話之96年
    4 月至同年6 月間，上開人等確有炸魚之事實，應均堪認定
    。
  (四)再查許盈泉為「自由號（船筏編號：965177號，配有鈴木牌
    115 匹馬力汽油舷外機）」快艇之登記所有人，大部分係許
    盈章駕駛之事實，業據許盈泉所陳明（見96年11月21日警詢
    筆錄，偵一卷第110 頁），又許盈章於警詢時供陳：96年4
    、5 月間曾與被告許榮、許盈泉、被告許有財乘坐「自由號
    」出海捕魚等語（見96年9 月6 日警詢筆錄，偵一卷第30頁
    背面），參諸(1)於0000-0000 （附表編號5 ），許清浮在與
    渠妻許麗雲通話前向同船不詳之人稱：「我在【ㄏㄢˋ】這
    種大尾漁實在是有夠利害，不管什麼樣的魚讓我潛水看到」
    （這段話是係於許麗雲還未接通時，被告許清浮不知跟何人
    所講）、「剛剛【ㄇㄥˋ】了一下，結果空空的」等語；(2)
    於0000-0000 （附表編號17），許盈章（人在高雄）向許清
    浮表示：「之前我們出去打盾，肚臍下去撿的」、「哪有很
    深二十幾米而已」、「你就用三吋的」等語；(3)於0000-000
    0 （附表編號18），許清浮向許盈章（人在高雄）表示：「
    大個、大個的下，小個、小個下，這樣就死翹翹了」、「叫
    牠死就死啦」、「兩顆十五」等語；(3)於0000-0000 （附表
    編號19），許盈章向被告許榮表示：「寶阿說早上抓兩百多
    斤的粗魚」、「說用一個十支的、再用一支五支的」、「說
    潛下去看看一再用在下去」等語；(4)於0000-0000 （附表編
    號21），許清浮向許明志（另案由臺灣高等法院高雄分院審
    理中）稱：「就沒有啊﹗」，許明志回稱：「啞巴喔？」，
    許清浮回稱：「對啊﹗」，許清浮又稱：「跟你說真的，『
    繩子』又裁下去啊，下去了還在冒泡啊，怎麼會這樣」、「
    跟你說是啞巴」，許明志又稱：「誰敢丟這種啊？」等語；
    (5)於0000-0000 （附表編號29），夏培生於電話中稱：「阿
    寶他們要是沒出這個大問題，七美怎麼可能沒有魚」、「對
    啦！一個七美兩千多個人，原本就靠他們這些人在ㄏㄢˋ的
    ，現在沒在ㄏㄢˋ了。我老婆叫我從台灣寄黑鯧回去。」等
    語。參諸證人即翻譯並製作錄音譯文之公務人員李明仁於原
    審另案時證稱：我父親是吉貝人，「ㄇㄥˋ」及「ㄅㄨㄥ」
    都是炸的意思，「ㄏㄢˋ」是打的意思。從小就自然聽人家
    講，學來的等語（見原審96年度重訴字第3 號97年1 月14日
    審判筆錄，偵一卷第140-142 頁），且有上開監聽譯文附卷
    可稽（上開譯文出處詳如附表「出處」欄所示）；再參考一
    般漁民係以炸藥結合雷管、導火索等物，組成點火引爆裝置
    ，於點燃導火索後，將該爆裂物投海，使爆裂物於魚群中爆
    炸，震波震昏或震死魚類之方式炸魚等情，堪認許盈章、許
    盈泉及許清浮3 人係於96年4 月至6 月間，確有共同持有上
    揭炸藥後，再伺機將之分次結合雷管、導火索等物製成爆裂
    物，持供出海以上開方式炸魚之用之事實。
  (五)而關於被告許榮是否有於96年4 月20日與許盈章共同炸魚之
    事實部分：
    除被告許榮並不否認曾與許盈章共同出海，以及許盈章於該
    段期間內，確曾以炸魚方式捕取水產動物之事實，業如上述
    外；另於96年4 月20日下午2 時34分許，許盈章與許清浮2
    人間，有如附表編號1 之電話通話內容，於該通話中顯示，
    許盈章係向許清浮表示其在東嶼坪炸魚後在撿魚，許盈章向
    許清浮稱：「投一個之後看到整個都是，結果就從那撮又下
    去了」，許清浮回稱：「撿不完……」，許盈章稱：「給『
    阿榮』潛下去看看，可能來不及撿整整的啊﹗」等語，許盈
    章於電話談話中又稱：「等一下，『矮阿！矮阿！』，下面
    多還少啊？」，許清浮稱：「靠腰啊﹗」，許盈章又稱：「
    喂﹗」，許清浮回稱：「怎樣啊？」，許盈章稱：「他潛到
    下面去，叫都沒有反應」等語，參諸該通電話內容，應係許
    盈章與許清浮通話中提及炸魚後叫「阿榮」潛下去撿，後許
    盈章於通話中，又另外對身旁已潛下之人「矮阿﹗』詢問潛
    下去撿的狀況，然後許盈章再與許清浮通話中稱「他潛到下
    面去，叫都沒有反應」等語，從通話前後內容應可顯示「阿
    榮」與「矮阿」係同一人。亦即當時許盈章應係與「矮阿（
    即「阿榮」）」一同在東嶼坪海域炸魚。又許清浮於96年9
    月29日偵訊時供稱：該通電話中提到的「阿榮」是我哥哥許
    榮等語（見偵一卷第65頁背面），且許清浮與被告許榮是兄
    弟關係，自無誤認之可能，而可以採信，且該稱呼亦與被告
    許榮之名字及體型相符，足認被告許榮確有於96年4 月20日
    與許盈章共同出海以上述爆裂物炸魚之事實，應可認定；再
    觀諸於96年5 月26日11時16分許，被告許榮與許盈章間之電
    話通話內容（見附表編號19），2 人間該次對話亦談及炸魚
    之事，益足證被告許榮確於96年4 月20日與許盈章共同有上
    開犯行之事實，應可認定。
  (六)被告許榮及其辯護人雖以上開情詞置辯，而證人許盈章及許
    清浮2 人於本院審理時又均證稱：該通電話內容係在開玩笑
    的，並無炸魚之事，且電話中提及「阿榮」、「矮阿」是何
    人，已經忘記了云云（見本院100 年11月15日審判筆錄，本
    院卷第113 頁背面、116 頁背面），然2 人於電話中談及炸
    魚之事並非僅此一次，若均係開玩笑，顯與常情不符，且如
    附表編號1 之電話通話全部內容顯示，亦與一般人在開玩笑
    之情形不符，故該2 人此部分所證，應係事後迴護之詞，不
    能採信，則被告許榮所辯，亦不能採信。故被告許榮此部分
    犯行，事證明確，應可認定。
  (七)關於被告許有財是否有於96年5 月20日、同年月22日、同年
    月23日、同年6 月2 日，與許盈章共同炸魚之事實部分：
    被告許有財並不否認曾與許盈章一同出海至西嶼坪附近海域
    ，以及許盈章於上開期間內，確曾以炸魚方式捕取水產動物
    之事實，業如上述，另被告許有財並供稱：96年5 月20日、
    同年月23日港區監視器畫面所拍攝「自由號」進出港所乘載
    之人為被告許有財及許盈章等語（見96年12月4 日警詢筆錄
    ，偵一卷第118-119 頁），且於96年6 月1 日上午5 時43分
    、5 時49分許，許盈章與許盈泉間，有如附表編號22、23之
    電話通話內容，電話中許盈章對綽號「肚臍」之被告許有財
    提及有沒有拿「袋子」？之後於電話中又向許盈泉表示拿「
    袋子」到被告許有財家，而於該等通話後之同日上午6 時許
    ，被告許有財即被跟監人員拍攝自漁船中取下與盛裝扣案炸
    藥顏色相同之黃色米袋，此有另案卷附攝影光碟片及擷取相
    片在卷可考，並經原審於另案審理期日當庭勘驗光碟無誤（
    見原審另案97年1 月16日審判筆錄，偵一卷第147 頁背面）
    ，據此足認被告許有財確與許盈章為炸魚犯行有關。另查：
  1.96年5 月20日上午6 時21分許，許盈章與許盈泉2 人間有如
    附表編號6 準備炸魚之通話內容後，許盈章即於同日6 時24
    分打電話給被告許有財，有如附表編號7 之譯文內容而通知
    被告許有財要出去了，之後許盈章與許清浮2 人間，又有如
    附表編號8 許盈章告知許清浮要出去了的通話內容，以及如
    附表編號10許清浮詢問許盈章是否已炸下去了的通話內容。
    據此，應可認定被告許有財於當時，確有與許盈章共同炸魚
    之犯行。
  2.96年5 月22日上午4 時40分許，許盈章打電話給被告許有財
    ，由被告許有財之妻許李秋蘭接聽，有如附表編號11之通話
    內容，許盈章要許李秋蘭轉知被告許有財出海，同日上午9
    時39分許，許盈章與許清浮間即有如附表編號12之通話內容
    ，依通話內容顯示許盈章應係在炸魚。據此，應可認定被告
    許有財於當時，確有與許盈章共同炸魚之犯行。
  3.96年5 月23日上午4 時47分許，許盈章與許盈泉2 人間有如
    附表編號13之通話內容，顯示許盈章要出海，隨後於同日上
    午4 時48分，許盈章即打電話給被告許有財，由被告許有財
    之妻許李秋蘭接聽，有如附表編號14之通話內容，許盈章要
    許李秋蘭轉知被告許有財要出海，再於同日上午5 時40分許
    ，許盈章打電話給許清浮，有如附表編號15之通話內容，顯
    示許盈章要許清浮拿炸藥。據此，應可認定被告許有財於當
    時，確有與許盈章共同炸魚之犯行。
  4.96年6 月2 日上午5 時13分許，許盈章打電話給被告許有財
    ，由被告許有財之妻許李秋蘭接聽，有如附表編號26之通話
    內容，許盈章要許李秋蘭轉知被告許有財要出海，再於同日
    上午10時25分及10時38分許，許盈章與許清浮間，有如附表
    編號27、28之通話內容，顯示許盈章應係在炸魚。據此，應
    可認定被告許有財於當時，確有與許盈章共同炸魚之犯行。
  (八)被告許有財及其辯護人雖以上開情詞置辯，而證人許盈章於
    本院審理時證稱：我曾與被告許有財出海，但是只帶他去釣
    魚，我把他放在七美那裡釣魚之後就出海了，附表編號6 通
    話內容之「那邊有一包粉的，那包粉的不要拿」，因我弟弟
    許盈泉在做工程，我指的是做工程用的石灰粉，附表編號9
    通話內容之「那包軟的拿起來」，「軟的」指的是做工程用
    的海菜粉，附表編號12「打盾」指的是探魚群，「砸大顆」
    ，則是開玩笑的，均與炸魚無關云云（見本院100 年11月15
    日審判筆錄，本院卷第114-115 頁）；許清浮於本院審理時
    則證稱：附表各編號與我相關之通話譯文內容，我都忘記是
    指什麼了云云（見本院100 年11月15日審判筆錄，本院卷第
    117 頁），然該2 人於本院所證，除與本院上開認定不符外
    ，且許盈章距離案發時尚近之警詢時，其被詢問對於電話中
    所提及的「軟的」、「粉的」等語是何意義時，均係供稱：
    忘記了云云（見96年9 月6 日警詢筆錄，偵一卷第31頁），
    而於距案發時業已數年之本院審理時，卻突然證稱：係做工
    程用的物品云云，故其所證是否可信，已有可疑，再參諸上
    開電話通話內容之前後全部內容，均與做工程無關，而與出
    海、炸魚有關，益足證許盈泉於本院審理時所證，應係事後
    迴護之詞，不能採信，則被告許有財所辯，亦不能採信。故
    被告許有財此部分犯行，均事證明確，應可認定。
  (九)綜上所述，被告許榮、許有財2 人，確有於上述時、地，夥
    同許盈章共持爆裂物炸魚之事實，罪證明確，犯行均堪認定
    。
二、核被告許榮、許有財2 人以爆裂物（無證據證明對人體具殺
    傷力）非法炸捕水產動物之行為，均係違反漁業法第48條第
    1 項第2 款不得使用爆裂物捕取水產動物之規定，而犯同法
    第60條第1 項之罪。被告許榮與許盈章間就上開1 次犯行，
    被告許有財與許盈章間，就上開4 次犯行，彼此有犯意聯絡
    及行為分擔，均為共同正犯。被告許有財所為4 次炸魚犯行
    ，犯意各別，應分論併罰。另本案各次炸魚犯行之共犯，已
    詳如上述，雖檢察官起訴認為被告許榮、許有財之炸魚犯行
    均另有「不詳共犯」參與，惟乏積極證據足資查核、辯明，
    自難遽認另有「不詳共犯」共同犯罪之事實，檢察官就此部
    分「不詳共犯」之認定，尚有未洽。
三、原審因認被告許榮、許有財2 人上開犯罪事證明確，而分別
    依漁業法第48條第1 項第2 款、第60條第1 項，刑法第11條
    前段、第28條規定論科，並審酌被告許有財前有違反槍砲彈
    藥刀械管制條例等案件前科，有臺灣高等法院被告前案紀錄
    表可稽，而認其素行不佳，又被告2 人所為已破壞海洋生態
    ，嚴重危害賴海維生之澎湖居民之生計，足以斷送漁民永續
    發展之經濟命脈等一切情狀，分別量處被告許榮有期徒刑6
    月，被告許有財4 次犯行，各有期徒刑10月。又被告許榮之
    犯罪係在96年4 月24日之前，符合中華民國九十六年罪犯減
    刑條例第2 條第1 項第3 款之規定，應減輕其刑2 分之1 ，
    並依刑法第41條第1 項前段規定，諭知以新臺幣1 千元折算
    1 日之易科罰金折算標準，又依刑法第51條第5 款規定，就
    被告許有財部分定其應執行刑為有期徒刑1 年2 月。又說明
    扣案「AYG-1 岩石硝銨炸藥」、「2 號岩石乳膠炸藥」共20
    袋（含袋毛重逾323.6 公斤，經銷燬後剩餘硝銨炸藥1 支（
    重157.3 公克、長度20公分，取樣一公克）、乳化炸藥1 支
    （重202.8 公克、長度24.6公分，取樣1 公克），係由許盈
    章、許盈泉、許清浮共同持有，有如上述，屬另案應沒收之
    違禁物，與本案被告2 人上開犯罪尚無所，而不另宣告沒
    收。其此部分之認事用法，均無違誤，量刑亦稱妥適，被告
    許榮、許有財2 人否認犯行而提起上訴，均指摘原審判決不
    當，依上開明，並無理由，均應予以駁回。
（貳）被告許棖、許敏政2 人無罪並撤銷改判部分：
一、公訴意旨另以：被告許棖與許榮、許有財、許清浮等4 人為
    兄弟，與被告許敏政為朋友，均係以魚撈為生之漁航員，且
    均明知未經許可，不得持有槍砲彈藥刀械管制條例所規定之
    彈藥類爆裂物或其主要組成零件，及採捕水產動物不得使用
    炸藥或其他爆裂物等規定（被告等人被訴違反槍砲彈藥刀械
    管制條例罪部分，業經本院前審判決無罪，因未上訴而確定
    ），被告許棖、許敏政2 人與許清浮，共同基於以炸藥採捕
    水產動物之犯意聯絡，於96年6 月1 日，駕駛無籍船筏1 艘
    （配有鈴木牌70匹馬力汽油舷外機），在澎湖海域附近，共
    同以炸藥採捕水產動物。因認被告許棖、許敏政2 人涉犯有
    違反漁業法第48條第1 項第2 款之規定，而犯同法第60條第
    1 項之使用炸藥採捕水產動物罪嫌云云。
二、按犯罪事實應依證據認定之，無證據不得認定犯罪事實；又
    不能證明被告犯罪者，應諭知無罪之判決，刑事訴訟法第15
    4 條第2 項及第301 條第1 項分別定有明文。復按刑事訴訟
    法上所謂認定犯罪事實之證據，係指足以認定被告確有犯罪
    行為之積極證據而言，如未能發現相當證據或證據不足以證
    明，自不能以推測或擬制之方法，以為裁判基礎（最高法院
    29年上字第3105號、40年台上字第86號判例意旨參照）。再
    刑事訴訟上證明之資料，無論其為直接或間接證據，均須達
    於通常一般之人均不致有所懷疑，而得確信其為真實之程度
    ，始得據為有罪之認定，若關於被告是否犯罪之證明未能達
    此程度，而有合理懷疑之存在，致使無從形成有罪之確信，
    根據「罪證有疑，利於被告」之證據法則，即不得遽為不利
    被告之認定（最高法院76年度台上字第4986號判例意旨參照
    ）。
三、檢察官認被告2 人涉有前開違反漁業法第48條第1 項第2 款
    之規定，而犯同法第60條第1 項之使用炸藥採捕水產動物罪
    嫌，係以卷附通訊監察譯文、另案扣押之硝銨炸藥（共27包
    ，每包毛重3 公斤，20支裝，每支約重157.3 克，毛重79.8
    公斤）及乳化炸藥（共60包，每包毛重4 公斤，20支裝，每
    支約重202.8 克）、查獲現場照片、刑事警察局96年8 月22
    日刑偵五字第960130279 號鑑驗通知書、國防部聯合後勤司
    令部96年7 月13日隱琤字第960003045 號函、仲厚企業有限
    公司96年10月2 日(96)仲超字第97號函、勘驗筆錄、錄影光
    碟片2 片及相片42張等，為其主要論據。訊據被告許棖、許
    敏政，均堅詞否認有何共同以爆裂物炸魚之犯行，被告許棖
    、許敏政雖均坦承：我們有一次和許清浮一同搭乘（許清浮
    的）無籍船筏出海至七美附近海域作業，作業完再一同返回
    七美等語，惟均辯稱：我們是放網捕魚，許清浮則負責開船
    ，我們沒有炸魚等語。經查：
  (一)許清浮與許盈章、許盈泉等3 人，於96年4 月至6 月間，確
    有共同持有上揭炸藥後，再伺機將之分次結合雷管、導火索
    等物製成爆裂物，持供出海以上開方式炸魚之用之事實，業
    如上述；又被告許棖、許敏雄2 人又不否認有與許清浮共同
    出海之事實，且許清浮於96年6 月1 日係與身著白色衣服者
    及另1 人出海，此有查緝隊員監視攝影畫面及翻拍照片附卷
    可稽，又經原審另案勘驗查緝隊員當日監視錄影帶後，被告
    許敏政供稱：中間穿白色衣服的人是我，被告許棖坐在我旁
    邊，舉手的人是許清浮等語（見原審96年度重訴字第3 號案
    件97年1 月16日審判筆錄，偵一卷第80頁），許清浮於原審
    該案審理時亦供稱：當天我確實與被告許敏政、許棖一起出
    海等語（見上開審判筆錄，偵一卷第84頁），據此，足認被
    告許棖、許敏政確於96年6 月1 日與許清浮一同駕船出海之
    事實，確可認定。
  (二)惟參諸許清浮於96年6 月1 日上午9 時31分許，與其妻許麗
    雲間如附表編號24之電話通話內容顯示，許清浮當時雖應駕
    船在海上作業，但依該通話內容幾談及「十幾斤的加臘婆」
    等語，與炸魚時動輒百斤的魚獲並不相符，而難據此認定許
    清浮當時有在炸魚；又許清浮於96年6 月1 日上午10時5 分
    許，與許明志間如附表編號25之電話通話內容顯示，雖有談
    論炸魚之事，但當時在炸魚之人應為許明志而非許清浮，故
    尚不能以許清浮於該日上開通話內容，即認定許清浮當時確
    有炸魚之事實；另許清浮於96年6 月2 日上午10時25分許，
    與許盈章間，有如附表編號27之電話通話內容，顯示當時係
    許盈章在海上作業，許清浮並未出海作業，而許清浮於電話
    通話中雖提及「有喔，我昨天再加一顆粗的」等語，但僅憑
    此，尚難認許清浮於本次通話之前一日即96年6 月1 日確有
    炸魚之事實。據此，依上開通話內容，既難認定許清浮於96
    年6 月1 日有炸魚之事實，即亦不能認定當時有共同出海作
    業之被告許棖、許敏政2人有炸魚之犯行。
四、綜上所述，依檢察官所舉上揭各次通訊監察譯文、港區監視
    錄影畫面及被告許棖、許敏政等2 人之供述等事證，雖足認
    被告許棖、許敏政2 人確有於上開時間，與許清浮駕駛漁船
    出海捕漁之事實，惟尚不能認定被告許棖、許敏政2 人此次
    與許清浮於該次出海捕魚時，有以炸藥或爆裂物炸魚之事實
    。是就檢察官所指被告許棖、許敏政2 人此部分之犯行，所
    為訴訟上之證明，尚未達到通常一般之人均不會有任何懷疑
    ，而得確信被告2 人犯行之真實程度，自無從說服本院形成
    有罪之心證。此外，復查無其他積極證據足認被告2 人確有
    檢察官所指前揭犯行，被告2 人此部分之犯罪尚屬不能證明
    。
五、原審不察，遽為被告許棖、許敏政2 人被訴使用炸藥採捕水
    產動物部分論罪科刑之判決，尚有未洽，被告許棖、許敏政
    2 人上訴意旨，否認此部分犯行，指摘原判決此部分不當，
    為有理由，自應由本院將原判決關於被告許棖、許敏政2 人
    被訴使用炸藥採捕水產動物有罪部分，均予以撤銷改判，並
    為被告2 人此部分無罪之判決。
（參）另被告許有財、許榮、許棖、許敏政4 人被訴違反槍砲彈
      藥刀械管制條例第7 條第4 項持有爆裂物罪嫌部分，業經
      本院前審判決無罪，因未上訴而確定，併此敘明。
據上論結，應依刑事訴訟法第368 條、第369 條第1 項前段、第
364 條、第301 條第1 項，判決如主文。
本案經檢察官張其主到庭執行職務。
中    華    民    國   100    年    11    月    29    日
                刑事第二庭  審判長法  官  林正雄
                                  法  官  黃壽燕
                                  法  官  邱明弘
以上正本證明與原本無異。
如不服本判決應於收受本判決後10日內向本院提出上訴書狀，其
未敘述上訴理由者，並得於提起上訴後10日內向本院補提理由書
狀（均須按他造當事人之人數附繕本）「切勿逕送上級法院」。
中    華    民    國   100    年    11    月    29    日
                                  書記官  林明威
附錄本案論罪科刑法條：
漁業法第48條：
採捕水產動植物，不得以左列方法為之：
一、使用毒物。
二、使用炸藥或其他爆裂物。
三、使用電氣或其他麻醉物。
為試驗研究目的，經中央或直轄市主管機關許可者，不受前項之
限制。
漁業法第60條：
違反第48條第1 項各款規定之一者，處5 年以下有期徒刑、拘役
或併科新台幣15萬元以下罰金。
違反主管機關依第44條第1 款、第2 款所為之公告事項者，處3
年以下有期徒刑、拘役或科或併科新台幣15萬元以下罰金。
附表：本案相關通訊監察譯文。原審另案96年度重字第3 號於97
      年1 月4 日勘驗部分內容（見該案影印卷第4-7 頁），將
      勘驗而修正之部分以【】表示於譯文中。
 ┌─┬─────┬─┬─────┬────┬───────────────┬────┐
 │編│ 監察門號 │發│ 通話門號 │始話日期│         通話內容             │  出處  │
 │號│  (對象） │話│ （對象） │、時間  │                              │        │
 │  │          │方│          │        │                              │        │
 │  │          │向│          │        │                              │        │
 ├─┼─────┼─┼─────┼────┼───────────────┼────┤
 │01│0000000000│←│0000000000│96.04.20│A：怎麼？                     │97訴30卷│
 │  │  許清浮  │  │  許盈章  │14:34   │B：你在哪裡啊？               │  頁61  │
 │  │          │  │          │        │A：七美。                     │        │
 │  │          │  │          │        │B：你下去了喔？               │        │
 │  │          │  │          │        │A：對啊，怎樣啦？             │        │
 │  │          │  │          │        │B ：靠腰啊！整個海都是，加臘婆│        │
 │  │          │  │          │        │   。                         │        │
 │  │          │  │          │        │A：在那裡啊                   │        │
 │  │          │  │          │        │B ：在嶼坪腳下啦。            │        │
 │  │          │  │          │        │A ：好幾百斤喔？              │        │
 │  │          │  │          │        │B：阿就正在撿，死了整個海面， │        │
 │  │          │  │          │        │   結果又給他從那一撮砸下去。 │        │
 │  │          │  │          │        │   【勘驗結果：阿就正在撿，死 │        │
 │  │          │  │          │        │   了整個，結果又給他，從那一 │        │
 │  │          │  │          │        │   撮給他下去】               │        │
 │  │          │  │          │        │A：在嶼坪的哪裡啊？           │        │
 │  │          │  │          │        │B：在東嶼坪。                 │        │
 │  │          │  │          │        │A：我剛剛去看都沒有啊。       │        │
 │  │          │  │          │        │B ：在東嶼坪後面啊，整個都是。│        │
 │  │          │  │          │        │A：是喔。                     │        │
 │  │          │  │          │        │B：對啊。                     │        │
 │  │          │  │          │        │A：在嶼坪後面喔？             │        │
 │  │          │  │          │        │B：對啊。                     │        │
 │  │          │  │          │        │A：阿撿的完嗎？               │        │
 │  │          │  │          │        │B：撿不完啦！                 │        │
 │  │          │  │          │        │A：差不多有多少啊             │        │
 │  │          │  │          │        │B：投一顆下去之後看到整個都是 │        │
 │  │          │  │          │        │   就繼續砸下去了             │        │
 │  │          │  │          │        │   【勘驗結果：投一個之後看到 │        │
 │  │          │  │          │        │   整個都是，結果就從那撮又下 │        │
 │  │          │  │          │        │   去了】A ：撿不完...        │        │
 │  │          │  │          │        │B：給阿榮潛下去看看，可能來不 │        │
 │  │          │  │          │        │   及撿，整個海都是啊         │        │
 │  │          │  │          │        │   【勘驗結果：給阿榮潛下去看 │        │
 │  │          │  │          │        │   看，可能來不及撿整整的啊】 │        │
 │  │          │  │          │        │A：整個都滿滿嗎？在那裡啊？在 │        │
 │  │          │  │          │        │   東嶼坪跟西嶼坪的那個縫嗎？ │        │
 │  │          │  │          │        │   我都看不到。               │        │
 │  │          │  │          │        │   【勘驗結果：整個滿滿嗎？在 │        │
 │  │          │  │          │        │   哪裡啊？在東嶼坪】         │        │
 │  │          │  │          │        │B ：等一下，矮啊！矮啊！下面多│        │
 │  │          │  │          │        │   還少啊？                   │        │
 │  │          │  │          │        │A：靠腰啊！                   │        │
 │  │          │  │          │        │B：喂！                       │        │
 │  │          │  │          │        │A：怎樣啊！                   │        │
 │  │          │  │          │        │B：他潛到下面去，叫都沒反應。 │        │
 │  │          │  │          │        │A：這樣喔，看是多還是少啊     │        │
 │  │          │  │          │        │B：沒關係，我等一下再打給你。 │        │
 │  │          │  │          │        │                              │        │
 │  │          │  │          │        │(背景：許盈章在船上)          │        │
 ├─┼─────┼─┼─────┼────┼───────────────┼────┤
 │02│0000000000│←│0000000000│96.04.22│A：嗯。                       │97訴30卷│
 │  │許清浮    │  │  許盈章  │05:34   │B：喂。                       │  頁46  │
 │  │          │  │          │        │A：怎樣。                     │        │
 │  │          │  │          │        │B：還在睡喔？                 │        │
 │  │          │  │          │        │A：沒啦，剛剛醒過來了         │        │
 │  │          │  │          │        │B：剛醒喔！今天要去哪         │        │
 │  │          │  │          │        │A：要去哪？要出去了嗎？怎麼會 │        │
 │  │          │  │          │        │   有那麼多鵝？               │        │
 │  │          │  │          │        │B：阿就在矮仔(人名)他家，那是 │        │
 │  │          │  │          │        │   鵝啦。(旁邊有鵝的叫聲)     │        │
 │  │          │  │          │        │A：阿要出去了嗎？             │        │
 │  │          │  │          │        │B：阿天氣好的跟什麼一樣。     │        │
 │  │          │  │          │        │A：可是我沒有餌啊。           │        │
 │  │          │  │          │        │B：你沒有餌了喔？             │        │
 │  │          │  │          │        │A：剩一包而已。               │        │
 │  │          │  │          │        │B：剩一包而已喔？那今天出去有 │        │
 │  │          │  │          │        │   什麼地方可以去？           │        │
 │  │          │  │          │        │A：不然就在貓的(貓嶼)而已了啊 │        │
 │  │          │  │          │        │B：昨天的水很混濁。           │        │
 │  │          │  │          │        │A：嗯。                       │        │
 │  │          │  │          │        │B：到後面去打盾好了。         │        │
 │  │          │  │          │        │A：要去後面？那就後面，可是後 │        │
 │  │          │  │          │        │   面還沒的啊                 │        │
 │  │          │  │          │        │B：對啊。西嶼那邊，阿拿兩塊粉 │        │
 │  │          │  │          │        │   的。                       │        │
 │  │          │  │          │        │A：喔。                       │        │
 │  │          │  │          │        │B：用粉的啊。                 │        │
 │  │          │  │          │        │A：好啦。                     │        │
 │  │          │  │          │        │B：那等一下下去再弄。         │        │
 │  │          │  │          │        │A：阿你就帶你自己的啊，我跟你 │        │
 │  │          │  │          │        │   借啊，我那裡剩一包白粉。   │        │
 │  │          │  │          │        │B ：好啊，看要去哪裡？花嶼腳也│        │
 │  │          │  │          │        │    可以。                    │        │
 │  │          │  │          │        │A：我再跟你切一半！           │        │
 │  │          │  │          │        │B：喂！                       │        │
 │  │          │  │          │        │(訊號模糊)                    │        │
 │  │          │  │          │        │                              │        │
 │  │          │  │          │        │(背景：鵝叫聲)                │        │
 ├─┼─────┼─┼─────┼────┼───────────────┼────┤
 │03│0000000000│←│0000000000│96.04.22│B：你還在家嗎？               │97訴30卷│
 │  │許清浮    │  │  許盈章  │05:47   │A：我要下去了，怎樣？         │  頁47  │
 │  │          │  │          │        │B ：那個那個繩子幫我弄一顆啦。│        │
 │  │          │  │          │        │A：現在我沒有地方拿，我有拿兩 │        │
 │  │          │  │          │        │   支長的。                   │        │
 │  │          │  │          │        │B：喔，你有拿兩支了喔，這樣可 │        │
 │  │          │  │          │        │   以，我是怕不夠用，你有拿兩 │        │
 │  │          │  │          │        │   支長的了喔？               │        │
 │  │          │  │          │        │A：對啊。                     │        │
 │  │          │  │          │        │B：喔，好啦。                 │        │
 ├─┼─────┼─┼─────┼────┼───────────────┼────┤
 │04│  許清浮  │→│  許盈章  │96.05.09│許清浮向許盈章表示：叫許盈泉幫│原審判決│
 │  │          │  │          │17:42   │忙用幾條「繩子」、許盈章先「切│第6頁倒 │
 │  │          │  │          │        │一切」，晚上再拿過去「裁」，綁│數第1行 │
 │  │          │  │          │        │一綁。                        │引用，但│
 │  │          │  │          │        │                              │卷內查無│
 │  │          │  │          │        │                              │此通譯文│
 │  │          │  │          │        │                              │，故不作│
 │  │          │  │          │        │                              │為本案證│
 │  │          │  │          │        │                              │據使用  │
 ├─┼─────┼─┼─────┼────┼───────────────┼────┤
 │05│0000000000│←│0000000000│96.05.10│(通話前)                      │97訴30卷│
 │  │  許麗雲  │  │  許清浮  │09:09   │B：我在炸這種大尾魚實在是有夠 │  頁54  │
 │  │          │  │          │        │   厲害，不管什麼樣的魚讓我潛 │        │
 │  │          │  │          │        │   水看到…                   │        │
 │  │          │  │          │        │   【勘驗結果：我在ㄏㄢˋ這種 │        │
 │  │          │  │          │        │   大尾魚實在是有厲害，不管什 │        │
 │  │          │  │          │        │   麼樣的魚讓我潛水看到…】   │        │
 │  │          │  │          │        │                              │        │
 │  │          │  │          │        │A：喂。                       │        │
 │  │          │  │          │        │B：喂。                       │        │
 │  │          │  │          │        │A：怎樣啊？                   │        │
 │  │          │  │          │        │B：阿東沒有出去嗎？           │        │
 │  │          │  │          │        │A：我哪知道。                 │        │
 │  │          │  │          │        │B：你還在家喔？               │        │
 │  │          │  │          │        │A：對啊，你們要進來了嗎？     │        │
 │  │          │  │          │        │B：想要進去了啊               │        │
 │  │          │  │          │        │A：抓多少啊？                 │        │
 │  │          │  │          │        │B：沒啦，一百多斤而已。       │        │
 │  │          │  │          │        │A：有什麼魚啊？               │        │
 │  │          │  │          │        │B ：黑尾冬一些臭肚樣啊。      │        │
 │  │          │  │          │        │A ：呵，要進來之前在打啊，我也│        │
 │  │          │  │          │        │   不知道阿東有沒有出去，我又 │        │
 │  │          │  │          │        │   沒有去。                   │        │
 │  │          │  │          │        │B：臭志(許明志)出去收錢鏝管。 │        │
 │  │          │  │          │        │A：這樣可能沒出去了。         │        │
 │  │          │  │          │        │B：怎麼沒有出去，這麼這麼懶惰 │        │
 │  │          │  │          │        │   ，不是很勤勞嗎？           │        │
 │  │          │  │          │        │A：我哪知道。(中段閒聊)       │        │
 │  │          │  │          │        │B：剛剛炸了一下，結果空空的。 │        │
 │  │          │  │          │        │   【勘驗結果：剛剛ㄇㄥˋ了一 │        │
 │  │          │  │          │        │   下，結果空空的】           │        │
 │  │          │  │          │        │A：怎樣啦。                   │        │
 │  │          │  │          │        │B：沒啦。                     │        │
 │  │          │  │          │        │A：好啦，要進來在打啦。       │        │
 │  │          │  │          │        │B：你不先去煮飯。             │        │
 │  │          │  │          │        │A：好啦。                     │        │
 │  │          │  │          │        │                              │        │
 │  │          │  │          │        │(許清浮背景有風聲)            │        │
 ├─┼─────┼─┼─────┼────┼───────────────┼────┤
 │06│0000000000│→│00-0000000│96.05.20│B：喂。                       │97訴30卷│
 │  │  許盈章  │  │  許盈泉  │06:21   │A：盈泉呢？                   │  頁86  │
 │  │          │  │          │        │B：起來了，喂。               │        │
 │  │          │  │          │        │A：喂！                       │        │
 │  │          │  │          │        │B：嗯。                       │        │
 │  │          │  │          │        │A：要出去啦。                 │        │
 │  │          │  │          │        │B：喔。                       │        │
 │  │          │  │          │        │A：阿你去拿東西。             │        │
 │  │          │  │          │        │B：啥。                       │        │
 │  │          │  │          │        │A：去拖拉庫拿東西。           │        │
 │  │          │  │          │        │B：拖拉庫喔。                 │        │
 │  │          │  │          │        │A：對，那邊有一包粉的，那包粉 │        │
 │  │          │  │          │        │   的不要拿。                 │        │
 │  │          │  │          │        │B：喔。                       │        │
 │  │          │  │          │        │A：有一包粉的，用垃圾袋裝著。 │        │
 │  │          │  │          │        │B：喔。                       │        │
 │  │          │  │          │        │A：有用垃圾袋裝的那包拿起來。 │        │
 │  │          │  │          │        │B：喔。                       │        │
 ├─┼─────┼─┼─────┼────┼───────────────┼────┤
 │07│0000000000│→│0000000000│96.05.20│B：喂！                       │97訴30卷│
 │  │  許盈章  │  │  許有財  │06:24   │A：喂，肚臍(許有財)要出去喔！ │  頁87  │
 │  │          │  │          │        │B：嗯，我下去了！             │        │
 │  │          │  │          │        │A：好！                       │        │
 ├─┼─────┼─┼─────┼────┼───────────────┼────┤
 │08│0000000000│→│0000000000│96.05.20│B：喂！                       │97訴30卷│
 │  │  許盈章  │  │  許清浮  │06:25   │A：喂。                       │  頁87  │
 │  │          │  │          │        │B：怎樣！                     │        │
 │  │          │  │          │        │A：我們要出去了喔！           │        │
 │  │          │  │          │        │B：我知道你們要出去，你多說的 │        │
 │  │          │  │          │        │   。                         │        │
 │  │          │  │          │        │A：嗯，你又知道了。           │        │
 │  │          │  │          │        │B：你們是大艘船。             │        │
 │  │          │  │          │        │A：嗯。                       │        │
 │  │          │  │          │        │B：你們開的到，我的又不知道能 │        │
 │  │          │  │          │        │   不能開到。                 │        │
 │  │          │  │          │        │A：我們也用這而已。           │        │
 │  │          │  │          │        │B：這喔，你們有探水偵測機，我 │        │
 │  │          │  │          │        │   又沒有。                   │        │
 │  │          │  │          │        │A：喔。                       │        │
 │  │          │  │          │        │B：不然跟你後面上去，對不對， │        │
 │  │          │  │          │        │   敢不敢。                   │        │
 │  │          │  │          │        │A：不敢要怎麼賣啊。           │        │
 │  │          │  │          │        │B：不然你敢怎麼樣。           │        │
 │  │          │  │          │        │A：我哪敢。                   │        │
 │  │          │  │          │        │B：去報啊。                   │        │
 │  │          │  │          │        │   【勘驗結果：確有去報啊這幾 │        │
 │  │          │  │          │        │     個字】                   │        │
 │  │          │  │          │        │A：靠腰。                     │        │
 │  │          │  │          │        │B：要下來了沒。               │        │
 │  │          │  │          │        │A：要下去了。                 │        │
 │  │          │  │          │        │                              │        │
 │  │          │  │          │        │(許清浮背景為閒雜人等聲)      │        │
 ├─┼─────┼─┼─────┼────┼───────────────┼────┤
 │09│0000000000│←│0000000000│96.05.20│A：喂！                       │97訴30卷│
 │  │  許盈章  │  │  許盈泉  │06:38   │B：怎樣？                     │  頁88  │
 │  │          │  │          │        │A：下來了沒啊？               │        │
 │  │          │  │          │        │B：下來了啊。                 │        │
 │  │          │  │          │        │A：到哪裡了啊？下來了嗎？     │        │
 │  │          │  │          │        │B：對啊。                     │        │
 │  │          │  │          │        │A：阿要拿粉的啊？             │        │
 │  │          │  │          │        │B：啥                         │        │
 │  │          │  │          │        │A：拿了嗎                     │        │
 │  │          │  │          │        │B：要拿是不是啊？             │        │
 │  │          │  │          │        │A：對啦，那包軟的拿起來。     │        │
 │  │          │  │          │        │B：喔。                       │        │
 │  │          │  │          │        │A：拿粉的就好。               │        │
 ├─┼─────┼─┼─────┼────┼───────────────┼────┤
 │10│0000000000│→│0000000000│96.05.20│B：喂。                       │97訴30卷│
 │  │  許盈章  │  │  許清浮  │06:54   │A：怎樣！                     │  頁88  │
 │  │          │  │          │        │B：你不上來嗎                 │        │
 │  │          │  │          │        │A：後面啊！                   │        │
 │  │          │  │          │        │B：丟下去了嗎？               │        │
 │  │          │  │          │        │  【勘驗結果：ㄆ一ㄚ下去了嗎】│        │
 │  │          │  │          │        │A：還沒。                     │        │
 │  │          │  │          │        │                              │        │
 │  │          │  │          │        │(許盈章背景為風聲)            │        │
 ├─┼─────┼─┼─────┼────┼───────────────┼────┤
 │11│0000000000│→│0000000000│96.05.22│B：喂。                       │97訴30卷│
 │  │  許盈章  │  │ 許李秋蘭 │04:40   │A：叫大頭(許有財)要去海。     │  頁92  │
 │  │          │  │(許有財妻)│        │B：嗯。                       │        │
 ├─┼─────┼─┼─────┼────┼───────────────┼────┤
 │12│0000000000│←│0000000000│96.05.22│A：喂！                       │97訴30卷│
 │  │  許盈章  │  │  許清浮  │09:39   │B：阿你有沒有啦？             │  頁92  │
 │  │          │  │          │        │A：沒有啦，正在潛水啦！       │        │
 │  │          │  │          │        │B：想要開下去了，南流很急啊！ │        │
 │  │          │  │          │        │A：南流很急喔！               │        │
 │  │          │  │          │        │B：對啊，不然就先開下去了，你 │        │
 │  │          │  │          │        │   們是要繼續抓還是怎樣？     │        │
 │  │          │  │          │        │A：好啊。                     │        │
 │  │          │  │          │        │B：我們先開下去，不然也沒有冰 │        │
 │  │          │  │          │        │   也沒什麼東西。             │        │
 │  │          │  │          │        │A：喔。                       │        │
 │  │          │  │          │        │B：你們就看要抓到什麼時候，你 │        │
 │  │          │  │          │        │   們就要抓晚一點喔。         │        │
 │  │          │  │          │        │A：喔，我們也沒有，也沒有多少 │        │
 │  │          │  │          │        │   東西。                     │        │
 │  │          │  │          │        │B：啥？                       │        │
 │  │          │  │          │        │A：我拿一包乾的，拿一包粉的。 │        │
 │  │          │  │          │        │B：那就用「打盾」的啊         │        │
 │  │          │  │          │        │A：對啊，等一下再用「打盾」。 │        │
 │  │          │  │          │        │B：不然也抓一些黑尾冬。       │        │
 │  │          │  │          │        │A：喔，這樣好啊。             │        │
 │  │          │  │          │        │B：喔，不然也沒有冰也沒有什麼 │        │
 │  │          │  │          │        │   。                         │        │
 │  │          │  │          │        │A：好啊。                     │        │
 │  │          │  │          │        │B：我們先開下去了，不然也沒有 │        │
 │  │          │  │          │        │   冰也沒有什麼東西。         │        │
 │  │          │  │          │        │A：冰！冰喔！我們還有六、七袋 │        │
 │  │          │  │          │        │   的。                       │        │
 │  │          │  │          │        │B：冰還有六、七袋。           │        │
 │  │          │  │          │        │A：你開回去是準備要砸大顆下去 │        │
 │  │          │  │          │        │   嗎？                       │        │
 │  │          │  │          │        │B：呵呵，好啦！我先下去了。   │        │
 │  │          │  │          │        │                              │        │
 │  │          │  │          │        │(許清浮背景為海聲)            │        │
 ├─┼─────┼─┼─────┼────┼───────────────┼────┤
 │13│0000000000│→│00-0000000│96.05.23│A：喂！                       │97訴30卷│
 │  │  許盈章  │  │  許盈泉  │04:47   │B：喂！                       │  頁93  │
 │  │          │  │          │        │A：叫盈泉起來了。             │        │
 │  │          │  │          │        │B：有啊，睡醒了。             │        │
 │  │          │  │          │        │A：啊叫他…                   │        │
 │  │          │  │          │        │B：你等一下，盈泉電話。       │        │
 │  │          │  │          │        │A：喂！                       │        │
 │  │          │  │          │        │B：喂！                       │        │
 │  │          │  │          │        │A：那個東西不用載，我都放進去 │        │
 │  │          │  │          │        │   摩托車了。                 │        │
 │  │          │  │          │        │B：喔！                       │        │
 ├─┼─────┼─┼─────┼────┼───────────────┼────┤
 │14│0000000000│→│0000000000│96.05.23│B：喂。                       │97訴30卷│
 │  │  許盈章  │  │ 許李秋蘭 │04:48   │A：叫肚臍(許有財)要去海。     │  頁93  │
 │  │          │  │(許有財妻)│        │B：嗯。                       │        │
 │  │          │  │          │        │A：叫他用網子記得拿。         │        │
 │  │          │  │          │        │B：嗯嗯。                     │        │
 │  │          │  │          │        │                              │        │
 │  │          │  │          │        │(許盈章背景水聲)              │        │
 ├─┼─────┼─┼─────┼────┼───────────────┼────┤
 │15│0000000000│←│0000000000│96.05.23│A：啥？                       │97訴30卷│
 │  │  許清浮  │  │  許盈章  │05:40   │B：你起來了沒啊？             │頁74、94│
 │  │          │  │          │        │A：要起來了                   │        │
 │  │          │  │          │        │B：剛要起來！水很清澈耶       │        │
 │  │          │  │          │        │A：好啦                       │        │
 │  │          │  │          │        │B：你軟(音譯)要多拿一包，我這 │        │
 │  │          │  │          │        │   裡剩一包而已！             │        │
 │  │          │  │          │        │   【勘驗結果：你軟的多拿一包 │        │
 │  │          │  │          │        │   ，我軟的才一包而已】       │        │
 │  │          │  │          │        │A：有喔！                     │        │
 │  │          │  │          │        │B：好。                       │        │
 ├─┼─────┼─┼─────┼────┼───────────────┼────┤
 │16│0000000000│←│0000000000│96.05.23│A：喂。                       │97訴30卷│
 │  │  許清浮  │  │  許盈章  │06:08   │B：咖啊(音譯)                 │頁75、94│
 │  │          │  │          │(原審判 │A：我在南渾仔(音譯)在潛啊     │        │
 │  │          │  │          │決之時間│B：南渾仔(音譯)哪裡？         │        │
 │  │          │  │          │誤寫為  │A：就南渾仔(音譯)。           │        │
 │  │          │  │          │06086， │B：七美南渾仔(音譯)？         │        │
 │  │          │  │          │見原審判│A：沒有！在貓(貓嶼)的。       │        │
 │  │          │  │          │決第9頁 │B：好啦！在聯絡啦             │        │
 │  │          │  │          │倒數第6 │A：好                         │        │
 │  │          │  │          │行)     │                              │        │
 │  │          │  │          │        │(許清浮背景為風聲)            │        │
 ├─┼─────┼─┼─────┼────┼───────────────┼────┤
 │17│0000000000│←│0000000000│96.05.25│A：喂。                       │97訴30卷│
 │  │  許盈章  │  │  許清浮  │17:11   │B：你何時要回來啊？           │  頁96  │
 │  │          │  │          │        │A：不知道。                   │        │
 │  │          │  │          │        │B：不知道喔。                 │        │
 │  │          │  │          │        │A：嗯。                       │        │
 │  │          │  │          │        │B：明天去抓有倒吊(魚)嗎？     │        │
 │  │          │  │          │        │A：有！有一定！               │        │
 │  │          │  │          │        │B：一定有喔。                 │        │
 │  │          │  │          │        │A：早上就要去，早上就要去潛水 │        │
 │  │          │  │          │        │   了，早上有流尾(音譯)。     │        │
 │  │          │  │          │        │B：老欄(口頭語)               │        │
 │  │          │  │          │        │A：真的！早上沒流尾(音譯)嗎？ │        │
 │  │          │  │          │        │B：沒有啊！                   │        │
 │  │          │  │          │        │A：不過明天早上有流尾(音譯)   │        │
 │  │          │  │          │        │B：早上流尾(音譯)就七點多了。 │        │
 │  │          │  │          │        │A：早上七點多就沒有流(音譯)了 │        │
 │  │          │  │          │        │   喔！                       │        │
 │  │          │  │          │        │B：整個早上有喔。             │        │
 │  │          │  │          │        │A：對啦！都有。               │        │
 │  │          │  │          │        │B：阿榮說的喔。               │        │
 │  │          │  │          │        │A：嗯。                       │        │
 │  │          │  │          │        │B：比較裡面的也有喔。         │        │
 │  │          │  │          │        │A：我們昨天比較裡面，要比較外 │        │
 │  │          │  │          │        │   面啦，比較外面之前抓的肚臍(│        │
 │  │          │  │          │        │   許有財)下去撿的那種。      │        │
 │  │          │  │          │        │B：肚臍(許有財)下去撿的。     │        │
 │  │          │  │          │        │A：對啦，那都有。             │        │
 │  │          │  │          │        │B：肚臍(許有財)下去撿？哪撿啊 │        │
 │  │          │  │          │        │   ？                         │        │
 │  │          │  │          │        │A：之前我們出去打盾，肚臍(許有│        │
 │  │          │  │          │        │   財)下去撿的。              │        │
 │  │          │  │          │        │   【勘驗結果：錄音內無許有財 │        │
 │  │          │  │          │        │   三個字，是另外標註的】     │        │
 │  │          │  │          │        │B：那個在中間撿的，你是傻的喔 │        │
 │  │          │  │          │        │   ！                         │        │
 │  │          │  │          │        │A：對啊，那也有啊。           │        │
 │  │          │  │          │        │B：哪在礁上。                 │        │
 │  │          │  │          │        │A：對啊！整個礁上也有。       │        │
 │  │          │  │          │        │B：我也以為東嶼坪整排礁都有都 │        │
 │  │          │  │          │        │   是！                       │        │
 │  │          │  │          │        │A：沒有啦！外面的礁。         │        │
 │  │          │  │          │        │B：那要用善守(音譯：空氣壓縮機│        │
 │  │          │  │          │        │   )，再下去鑽。              │        │
 │  │          │  │          │        │A：要用鑽(音譯)喔。           │        │
 │  │          │  │          │        │B：對啊！                     │        │
 │  │          │  │          │        │A：那個流尾如果水清就看不到。 │        │
 │  │          │  │          │        │B：那個很深。                 │        │
 │  │          │  │          │        │A：哪有很深二十幾米而已。     │        │
 │  │          │  │          │        │B：二十米要十二祥(音譯：距離計│        │
 │  │          │  │          │        │   算單位)要抓要相當的有夠長。│        │
 │  │          │  │          │        │A：你就用三吋的。             │        │
 │  │          │  │          │        │B：那很浪費，我一天才用一包。 │        │
 │  │          │  │          │        │A：是這樣。                   │        │
 │  │          │  │          │        │B：一包就有錢賺了。           │        │
 │  │          │  │          │        │A：喔。                       │        │
 │  │          │  │          │        │B ：我們那些又不是很厲害。    │        │
 │  │          │  │          │        │A ：喔。                      │        │
 │  │          │  │          │        │B：什麼都不會。               │        │
 │  │          │  │          │        │A：喔。                       │        │
 │  │          │  │          │        │B：你要回去了喔！駛慢點       │        │
 │  │          │  │          │        │A：啊？                       │        │
 │  │          │  │          │        │B：那邊有阿兵哥(海巡署)喔！   │        │
 │  │          │  │          │        │A：什麼？                     │        │
 │  │          │  │          │        │B：沒！我以為東嶼坪都有。     │        │
 │  │          │  │          │        │A：沒有啦！都在礁邊。         │        │
 │  │          │  │          │        │B：喔，百多祥(音譯：距離計算單│        │
 │  │          │  │          │        │   位)。                      │        │
 │  │          │  │          │        │A：喔，百多祥(音譯：距離計算單│        │
 │  │          │  │          │        │   位)。                      │        │
 │  │          │  │          │        │B：那些低成這樣陷(音譯)不進。 │        │
 │  │          │  │          │        │以下閒聊。                    │        │
 │  │          │  │          │        │基地台：高雄市                │        │
 ├─┼─────┼─┼─────┼────┼───────────────┼────┤
 │18│0000000000│←│0000000000│96.05.26│A：抓多少。                   │97訴30卷│
 │  │  許盈章  │  │  許清浮  │09:18   │B：兩百多斤。                 │頁97~98 │
 │  │          │  │          │        │A：兩百多斤喔，很早就進去了喔 │        │
 │  │          │  │          │        │B：七點多。                   │        │
 │  │          │  │          │        │A：七點多就翻頭(音譯：回去)了 │        │
 │  │          │  │          │        │B：嗯。                       │        │
 │  │          │  │          │        │A：阿不就要去拍賣。           │        │
 │  │          │  │          │        │B：嗯。                       │        │
 │  │          │  │          │        │A：什麼魚。                   │        │
 │  │          │  │          │        │B：倒吊(魚)，鯊魚。           │        │
 │  │          │  │          │        │A：嗯，黑尾冬(魚)？           │        │
 │  │          │  │          │        │B：沒有。                     │        │
 │  │          │  │          │        │A：只有倒吊(魚)，鯊魚？       │        │
 │  │          │  │          │        │B：嗯。                       │        │
 │  │          │  │          │        │A：昨天報的收山(音譯)。       │        │
 │  │          │  │          │        │B：沒有我自己用潛的。         │        │
 │  │          │  │          │        │A：是不是去那邊潛的。         │        │
 │  │          │  │          │        │B：嗯。                       │        │
 │  │          │  │          │        │A：這樣就對了，阿沒去？       │        │
 │  │          │  │          │        │B：不用報我自己找的我又沒有衛 │        │
 │  │          │  │          │        │   星也沒什麼。               │        │
 │  │          │  │          │        │A：嗯。                       │        │
 │  │          │  │          │        │B：我自己用眼睛看的。         │        │
 │  │          │  │          │        │A：抓一個喔？                 │        │
 │  │          │  │          │        │B：嗯。                       │        │
 │  │          │  │          │        │A：抓一個兩百多斤喔？         │        │
 │  │          │  │          │        │B：嗯。                       │        │
 │  │          │  │          │        │A：那麼厲害。                 │        │
 │  │          │  │          │        │B：嗯。                       │        │
 │  │          │  │          │        │A：那不就很大個？             │        │
 │  │          │  │          │        │B：大個、大個的下，小個、小個 │        │
 │  │          │  │          │        │   下，這樣就死翹翹了。       │        │
 │  │          │  │          │        │A：大個給他下去，小個給他下去 │        │
 │  │          │  │          │        │   ，這樣喔。                 │        │
 │  │          │  │          │        │B：不然！抓到吊(魚)。         │        │
 │  │          │  │          │        │A：很厲害你。                 │        │
 │  │          │  │          │        │B：叫牠死就死啦。             │        │
 │  │          │  │          │        │A：死翹翹喔。                 │        │
 │  │          │  │          │        │B：不然它會活喔。             │        │
 │  │          │  │          │        │A：……。                     │        │
 │  │          │  │          │        │B：十五支。                   │        │
 │  │          │  │          │        │A：哇！                       │        │
 │  │          │  │          │        │B：兩顆十五。                 │        │
 │  │          │  │          │        │A：一個十支，一個五支。       │        │
 │  │          │  │          │        │B：嗯。                       │        │
 │  │          │  │          │        │A：你要潛就先量好。           │        │
 │  │          │  │          │        │B：沒有先潛起來再叫他們再量好 │        │
 │  │          │  │          │        │   ，再放在船。               │        │
 │  │          │  │          │        │A：嗯。                       │        │
 │  │          │  │          │        │B：在礁邊給他放下去，然後人在 │        │
 │  │          │  │          │        │   跳下去。                   │        │
 │  │          │  │          │        │A：在看一下看有沒有在翻。     │        │
 │  │          │  │          │        │B：對啊，在給他用下去，這樣就 │        │
 │  │          │  │          │        │   死了啊。哪有黑尾冬跟倒吊炸 │        │
 │  │          │  │          │        │   不會死的，你騙我。         │        │
 │  │          │  │          │        │A：都沒又黑尾冬喔，黑尾冬都沒 │        │
 │  │          │  │          │        │   撿喔？                     │        │
 │  │          │  │          │        │B：沒有，沒黑尾冬趕緊要抓起來 │        │
 │  │          │  │          │        │   賣，水很清黑尾冬也不好。   │        │
 │  │          │  │          │        │A：水很清喔                   │        │
 │  │          │  │          │        │B：太清了。                   │        │
 │  │          │  │          │        │A：清才好，潛都是倒吊(魚)。   │        │
 │  │          │  │          │        │B：嗯嗯！太清黑尾冬就不好，清 │        │
 │  │          │  │          │        │   到看到眨(音譯)四，五水(音譯│        │
 │  │          │  │          │        │    )。                       │        │
 │  │          │  │          │        │A：嗯。                       │        │
 │  │          │  │          │        │B：那要怎抓黑尾冬？           │        │
 │  │          │  │          │        │A ：你剛剛打去……那聽說矮仔回│        │
 │  │          │  │          │        │   去了喔？                   │        │
 │  │          │  │          │        │B ：沒有啦，我是剛剛聽南仔在說│        │
 │  │          │  │          │        │   。                         │        │
 │  │          │  │          │        │A：聽南仔在說？               │        │
 │  │          │  │          │        │B：對啊。                     │        │
 │  │          │  │          │        │A：喔。                       │        │
 │  │          │  │          │        │B ：南仔說他要去機場載東西我哪│        │
 │  │          │  │          │        │   知道。                     │        │
 │  │          │  │          │        │以下閒聊。                    │        │
 │  │          │  │          │        │基地台：高雄市                │        │
 ├─┼─────┼─┼─────┼────┼───────────────┼────┤
 │19│0000000000│→│0000000000│96.05.26│A：寶阿說早上抓兩百多斤的粗魚 │97訴30卷│
 │  │  許盈章  │  │   許榮   │11:16   │B：不只，抓三四百斤。         │  頁98  │
 │  │          │  │          │        │A：三四百斤喔。               │        │
 │  │          │  │          │        │B：嗯。                       │        │
 │  │          │  │          │        │A：跟我說兩百多斤，打一下而已 │        │
 │  │          │  │          │        │B：我不知道說有加臘婆(魚)。   │        │
 │  │          │  │          │        │A：有加臘婆(魚)？             │        │
 │  │          │  │          │        │B：嗯。                       │        │
 │  │          │  │          │        │A：他七點多就進去了怎麼有加臘 │        │
 │  │          │  │          │        │   婆(魚)                     │        │
 │  │          │  │          │        │B：我不知道我老婆說有加臘婆(魚│        │
 │  │          │  │          │        │    )。                       │        │
 │  │          │  │          │        │A：他說兩百多斤都是倒吊跟粗魚 │        │
 │  │          │  │          │        │   怎麼有加臘婆。             │        │
 │  │          │  │          │        │B：我老婆說五十幾斤的加臘婆。 │        │
 │  │          │  │          │        │A：一下而已怎麼有加臘婆。     │        │
 │  │          │  │          │        │B：我不知道，說加臘婆(魚)不多 │        │
 │  │          │  │          │        │A：在幹嘛。                   │        │
 │  │          │  │          │        │B：說兩百多斤的倒吊(魚)。     │        │
 │  │          │  │          │        │A：說兩百多斤啦！他跟我說兩百 │        │
 │  │          │  │          │        │   多斤。                     │        │
 │  │          │  │          │        │B：說兩百多斤、今天兩百多斤、 │        │
 │  │          │  │          │        │   等於三四百斤。             │        │
 │  │          │  │          │        │A ：說用一個十支的再用一支五支│        │
 │  │          │  │          │        │的。                          │        │
 │  │          │  │          │        │B：嗯。                       │        │
 │  │          │  │          │        │A：說潛下去看看一再用再下去。 │        │
 │  │          │  │          │        │B：嗯。                       │        │
 │  │          │  │          │        │A：在幹嘛在家                 │        │
 │  │          │  │          │        │B：要去下冰，沒冰可以下。     │        │
 │  │          │  │          │        │A：要下冰，沒冰可以下！       │        │
 │  │          │  │          │        │B：人家要出去了等一下人家要出 │        │
 │  │          │  │          │        │   去了。                     │        │
 │  │          │  │          │        │A：這樣不會壞天氣了           │        │
 │  │          │  │          │        │B：本來就好天氣了。           │        │
 │  │          │  │          │        │以下閒聊。                    │        │
 │  │          │  │          │        │基地台：高雄市                │        │
 │  │          │  │          │        │                              │        │
 │  │          │  │          │        │(許榮背景為電視聲)            │        │
 ├─┼─────┼─┼─────┼────┼───────────────┼────┤
 │20│0000000000│→│0000000000│96.05.27│B：幹嘛啦。                   │97訴30卷│
 │  │  許盈章  │  │  許清浮  │09:04   │A：抓多少了。                 │  頁99  │
 │  │          │  │  (阿寶)  │        │B：三尾。                     │        │
 │  │          │  │          │        │A：抓三尾。                   │        │
 │  │          │  │          │        │B：兩尾「番雞吉(魚)」一尾「紅 │        │
 │  │          │  │          │        │   軸(魚)」。                 │        │
 │  │          │  │          │        │A：還有什麼？                 │        │
 │  │          │  │          │        │B：沒有了。                   │        │
 │  │          │  │          │        │A：騙人，你出去打魚槍？       │        │
 │  │          │  │          │        │B：打一次而已，打一次就進來了 │        │
 │  │          │  │          │        │   。                         │        │
 │  │          │  │          │        │A：出去打魚槍打一下也在打。   │        │
 │  │          │  │          │        │基地台：高雄市                │        │
 │  │          │  │          │        │                              │        │
 │  │          │  │          │        │(許盈章的海浪聲及引擎聲)      │        │
 ├─┼─────┼─┼─────┼────┼───────────────┼────┤
 │21│0000000000│←│0000000000│96.05.27│A：喂？                       │96他110 │
 │  │  許明志  │  │  許清浮  │17:02   │B：怎麼這樣？                 │卷      │
 │  │          │  │  (阿寶)  │        │A：怎麼了？                   │頁83反  │
 │  │          │  │          │        │B：用了一萬。                 │        │
 │  │          │  │          │        │A：怎麼這樣？                 │        │
 │  │          │  │          │        │B：就沒有啊。                 │        │
 │  │          │  │          │        │A：啞巴(未爆)喔？             │        │
 │  │          │  │          │        │   【勘驗結果：是講啞巴，未爆 │        │
 │  │          │  │          │        │   炸是譯文人員所標註。】     │        │
 │  │          │  │          │        │B：對啊。                     │        │
 │  │          │  │          │        │A：我不知道？是最後不會...    │        │
 │  │          │  │          │        │B：對啊。                     │        │
 │  │          │  │          │        │A：「亂說啦，『那個』怎麼可能 │        │
 │  │          │  │          │        │   不行」                     │        │
 │  │          │  │          │        │B：「跟你說真的，『繩子』又裁 │        │
 │  │          │  │          │        │   下去啊，下去了還在冒泡啊， │        │
 │  │          │  │          │        │   怎麼會這樣」               │        │
 │  │          │  │          │        │A：我不知道？                 │        │
 │  │          │  │          │        │B：「用整個海，用一用七、八十 │        │
 │  │          │  │          │        │   ，怕死人哪有這樣的」。     │        │
 │  │          │  │          │        │A：阿沉下去喔？               │        │
 │  │          │  │          │        │B：都滿滿的。                 │        │
 │  │          │  │          │        │A：直接下去喔？               │        │
 │  │          │  │          │        │B：「跟你說是啞巴(未爆)」     │        │
 │  │          │  │          │        │   【勘驗結果：是講啞巴，未爆 │        │
 │  │          │  │          │        │   炸是譯文人員所標註。】     │        │
 │  │          │  │          │        │A：喔，我沒辦法。             │        │
 │  │          │  │          │        │B：都滿滿的。                 │        │
 │  │          │  │          │        │A：「誰敢丟這種啊」？         │        │
 ├─┼─────┼─┼─────┼────┼───────────────┼────┤
 │22│0000000000│←│0000000000│96.06.01│A ：「肚臍」你沒拿袋子喔！死了│97訴30卷│
 │  │  許盈章  │  │  許盈泉  │05:43   │！不知道夠不夠（接通後向旁人所│ 頁102  │
 │  │          │  │          │        │說）                          │        │
 │  │          │  │          │        │                              │        │
 │  │          │  │          │        │B：喂。                       │        │
 │  │          │  │          │        │A：泉仔，幫我叫瑩君。         │        │
 │  │          │  │          │        │B：叫瑩君喔？                 │        │
 │  │          │  │          │        │A：對啊！叫就有應聲為什麼沒出 │        │
 │  │          │  │          │        │   來。                       │        │
 │  │          │  │          │        │B：他現在家嗎？               │        │
 │  │          │  │          │        │A：對啊。                     │        │
 │  │          │  │          │        │B：喔。                       │        │
 │  │          │  │          │        │A：叫他要下來的時候順便將袋子 │        │
 │  │          │  │          │        │   拿下來。                   │        │
 │  │          │  │          │        │B：喔。                       │        │
 │  │          │  │          │        │                              │        │
 │  │          │  │          │        │(許盈章背景為引擎聲)          │        │
 ├─┼─────┼─┼─────┼────┼───────────────┼────┤
 │23│0000000000│←│00-0000000│96.06.01│A：喂！                       │97訴30卷│
 │  │  許盈章  │  │  許盈泉  │05:49   │B：在哪裡啊？                 │ 頁102  │
 │  │          │  │          │        │A：啥？                       │        │
 │  │          │  │          │        │B：他說你也沒有寄放給他啊？   │        │
 │  │          │  │          │        │A：什麼沒寄放給他？           │        │
 │  │          │  │          │        │B：你不是說袋子那些？         │        │
 │  │          │  │          │        │A：沒有啦，那些袋子啦！那些布 │        │
 │  │          │  │          │        │   袋子啦，那你拿兩包粉的，叫 │        │
 │  │          │  │          │        │   他拿去肚臍(許有財)他家。   │        │
 │  │          │  │          │        │B：喔。                       │        │
 │  │          │  │          │        │A：不然你叫他拿好了，拿兩包粉 │        │
 │  │          │  │          │        │   的。                       │        │
 │  │          │  │          │        │B：喔！                       │        │
 │  │          │  │          │        │A：叫他從那邊過去啊！         │        │
 │  │          │  │          │        │B：好！                       │        │
 │  │          │  │          │        │                              │        │
 ├─┼─────┼─┼─────┼────┼───────────────┼────┤
 │24│0000000000│←│0000000000│96.06.01│B：喂。                       │97訴30卷│
 │  │  許清浮  │  │  許麗雲  │09:31   │A：你要怎樣你要跟我講。       │  頁79  │
 │  │          │  │          │        │B：(風大)                     │        │
 │  │          │  │          │        │A：(風大)                     │        │
 │  │          │  │          │        │B：聽不到。                   │        │
 │  │          │  │          │        │A：十幾斤的加臘婆(魚)         │        │
 │  │          │  │          │        │B：喔                         │        │
 │  │          │  │          │        │A：好啦                       │        │
 │  │          │  │          │        │                              │        │
 │  │          │  │          │        │(許清浮背景為風聲及引擎聲)    │        │
 ├─┼─────┼─┼─────┼────┼───────────────┼────┤
 │25│0000000000│←│0000000000│96.06.01│A：喂。                       │97訴30卷│
 │  │  許清浮  │  │  許明志  │10:05   │B：沒有訊號啦。               │  頁79  │
 │  │          │  │          │        │A：你的喔                     │        │
 │  │          │  │          │        │B：是你的還是我的             │        │
 │  │          │  │          │        │A：我的現在滿格。             │        │
 │  │          │  │          │        │B：有時有有時無               │        │
 │  │          │  │          │        │A：跟你說丁香滿滿的是怎樣啦   │        │
 │  │          │  │          │        │B：說南仔(人名)去抓一碗我才抓 │        │
 │  │          │  │          │        │   一啤(音譯)啊。             │        │
 │  │          │  │          │        │A：你還不出去，接近百公斤。   │        │
 │  │          │  │          │        │B：你是說真的還是假的啦       │        │
 │  │          │  │          │        │A：說真的，我會跟你說假的喔！ │        │
 │  │          │  │          │        │B：近百斤你不去抓。           │        │
 │  │          │  │          │        │A：他還要去抓。               │        │
 │  │          │  │          │        │B：抓我這支(口頭語)，他那裡還 │        │
 │  │          │  │          │        │   有埤仔(音譯)。             │        │
 │  │          │  │          │        │A：有啊！我拿兩個給他的。     │        │
 │  │          │  │          │        │B：喔你去拿的。               │        │
 │  │          │  │          │        │A：對啊。                     │        │
 │  │          │  │          │        │B：喔這樣喔。                 │        │
 │  │          │  │          │        │A：阿我沒有了啦。             │        │
 │  │          │  │          │        │B：他一日給我打2、3顆。       │        │
 │  │          │  │          │        │A：我看他丁香(魚)那麼多啊你們 │        │
 │  │          │  │          │        │   也跟他那麼多。             │        │
 │  │          │  │          │        │B：剛剛又抓下去了，他們下去撿 │        │
 │  │          │  │          │        │   了。                       │        │
 │  │          │  │          │        │A：一百斤喔。                 │        │
 │  │          │  │          │        │B：沒有！不知道！大尾勒！     │        │
 │  │          │  │          │        │A：哇！有剩喔？               │        │
 │  │          │  │          │        │B：對啦                       │        │
 │  │          │  │          │        │A：哇都是你們的天下。         │        │
 │  │          │  │          │        │B：啦輪(紅甘)要一些給我。     │        │
 │  │          │  │          │        │A：好啦。                     │        │
 │  │          │  │          │        │                              │        │
 │  │          │  │          │        │(許清浮背景為風聲及海聲)      │        │
 ├─┼─────┼─┼─────┼────┼───────────────┼────┤
 │26│0000000000│→│0000000000│96.06.02│B：喂。                       │96他110 │
 │  │  許盈章  │  │  許有財  │05:13   │A：叫大頭(許有財)要去海。     │卷      │
 │  │          │  │  之妻    │        │B：嗯。                       │頁21    │
 ├─┼─────┼─┼─────┼────┼───────────────┼────┤
 │27│0000000000│→│0000000000│96.06.02│B ：撿沒乾淨。（電話接通前）  │97訴30卷│
 │  │  許盈章  │  │  許清浮  │10:25   │A：喂。                       │ 頁103  │
 │  │          │  │  (阿寶)  │        │B：我沒出去。                 │        │
 │  │          │  │          │        │A：還沒出來喔？               │        │
 │  │          │  │          │        │B：嗯。                       │        │
 │  │          │  │          │        │A：現在抓兩百斤了。           │        │
 │  │          │  │          │        │B：大尾喔。                   │        │
 │  │          │  │          │        │A：大小尾都有。               │        │
 │  │          │  │          │        │B：這樣就載的成了。           │        │
 │  │          │  │          │        │A：不知道會不會有人會買。     │        │
 │  │          │  │          │        │B：會啦！                     │        │
 │  │          │  │          │        │A：要出來了嗎？               │        │
 │  │          │  │          │        │B：我就剩一樣。               │        │
 │  │          │  │          │        │A：喔，沒冰了。               │        │
 │  │          │  │          │        │B：啦輪(紅甘)很多喔？         │        │
 │  │          │  │          │        │A：還有沒抓到的。             │        │
 │  │          │  │          │        │B：喔                         │        │
 │  │          │  │          │        │A：好多斤黑尾冬沒撿到再下去潛 │        │
 │  │          │  │          │        │   ，又給他敲到，結果下去沒有 │        │
 │  │          │  │          │        │   響，我會死我，也沒有第四門(│        │
 │  │          │  │          │        │   音譯)。                    │        │
 │  │          │  │          │        │   【勘驗結果：2、30斤的黑尾冬│        │
 │  │          │  │          │        │   撿一撿又再下去潛，又給他ㄏ │        │
 │  │          │  │          │        │   ㄨ到，結果最後沒有ㄉㄢ，我 │        │
 │  │          │  │          │        │   會死我，沒有多四缺。】     │        │
 │  │          │  │          │        │B：在貓尾(貓嶼)喔。           │        │
 │  │          │  │          │        │A：貓頭(貓嶼)。               │        │
 │  │          │  │          │        │B：有喔，我昨天再加一顆粗的。 │        │
 │  │          │  │          │        │A：你不出來喔？               │        │
 │  │          │  │          │        │B：太晚了，你在抓啦輪(紅甘)喔 │        │
 │  │          │  │          │        │   。                         │        │
 │  │          │  │          │        │A：下去在潛了，潛看有沒有黑尾 │        │
 │  │          │  │          │        │   冬。                       │        │
 │  │          │  │          │        │B：這樣又能賣三四萬。         │        │
 │  │          │  │          │        │以下閒聊                      │        │
 │  │          │  │          │        │                              │        │
 │  │          │  │          │        │(許盈章背景為引擎聲及風聲)    │        │
 ├─┼─────┼─┼─────┼────┼───────────────┼────┤
 │28│0000000000│←│0000000000│96.06.02│A：喂。                       │97訴30卷│
 │  │  許盈章  │  │  許清浮  │10:38   │B：怎樣要抓下去了？           │頁103~  │
 │  │          │  │  (阿寶)  │        │A：沒有。                     │104     │
 │  │          │  │          │        │B：不然再幹嗎？               │        │
 │  │          │  │          │        │A：要下去了，不然沒有冰。     │        │
 │  │          │  │          │        │B：那麼厲害喔                 │        │
 │  │          │  │          │        │A：哪有厲害                   │        │
 │  │          │  │          │        │B：喔，大尾多還是少？         │        │
 │  │          │  │          │        │A：啦輪(音譯：紅甘)喔？       │        │
 │  │          │  │          │        │B：嗯。                       │        │
 │  │          │  │          │        │A：差不多兩百，撿鐵尾(音譯)才 │        │
 │  │          │  │          │        │   有那麼多。                 │        │
 │  │          │  │          │        │B：喔。                       │        │
 │  │          │  │          │        │A：大頭丁(魚)一尾活龍龍。     │        │
 │  │          │  │          │        │B：大頭丁喔                   │        │
 │  │          │  │          │        │A：下了又全都活走。           │        │
 │  │          │  │          │        │B：都大尾的。                 │        │
 │  │          │  │          │        │A：沒有！一半一半。           │        │
 │  │          │  │          │        │B：一半一半喔。那就四百斤了？ │        │
 │  │          │  │          │        │A：哪有四百斤？               │        │
 │  │          │  │          │        │B：兩次就四百斤。             │        │
 │  │          │  │          │        │A：要用哪裏啊？               │        │
 │  │          │  │          │        │B：你的是大網的啊             │        │
 │  │          │  │          │        │A：喔，一次快要五十。         │        │
 │  │          │  │          │        │B：不只喔                     │        │
 │  │          │  │          │        │A：不只？                     │        │
 │  │          │  │          │        │B：嗯                         │        │
 │  │          │  │          │        │A：你不要出去喔？             │        │
 │  │          │  │          │        │B：黑尾冬不就一百多斤         │        │
 │  │          │  │          │        │A：沒有啦，黑尾冬差不多三四十 │        │
 │  │          │  │          │        │   。                         │        │
 │  │          │  │          │        │B：你是怕幹嘛，你不抓流(音譯) │        │
 │  │          │  │          │        │   你是。                     │        │
 │  │          │  │          │        │A：又是流尾，起來流尾就遇不到 │        │
 │  │          │  │          │        │   。                         │        │
 │  │          │  │          │        │B：嗯。                       │        │
 │  │          │  │          │        │A：我也要回去啊！載一些冰，我 │        │
 │  │          │  │          │        │   就慢點回去。               │        │
 │  │          │  │          │        │B：喔，這樣你厲害有再用賭頭腦 │        │
 │  │          │  │          │        │   。                         │        │
 │  │          │  │          │        │A：我在跟你用賭頭腦啦         │        │
 │  │          │  │          │        │B：你已經抓了才要叫我上去     │        │
 │  │          │  │          │        │A：又不是只有那幾隻           │        │
 │  │          │  │          │        │B：昨天貓頭(貓嶼)我抓溫仔白(魚│        │
 │  │          │  │          │        │   )啊，今天你全抓了啊。      │        │
 │  │          │  │          │        │A：喔，你在抓溫仔白(魚)。     │        │
 │  │          │  │          │        │B：對啊。                     │        │
 │  │          │  │          │        │A：就沒有地方去，就比較閃的地 │        │
 │  │          │  │          │        │   方躲一下，不知道要去哪裡。 │        │
 │  │          │  │          │        │B：我本來明天要去抓的。       │        │
 │  │          │  │          │        │A：喔                         │        │
 │  │          │  │          │        │B：你昨天好像有教我要去哪裡抓 │        │
 │  │          │  │          │        │   。                         │        │
 │  │          │  │          │        │A：有喔                       │        │
 │  │          │  │          │        │以下閒聊。                    │        │
 │  │          │  │          │        │                              │        │
 │  │          │  │          │        │(許盈章背景有海浪聲及許清浮為 │        │
 │  │          │  │          │        │ 閒雜人等聲)                  │        │
 ├─┼─────┼─┼─────┼────┼───────────────┼────┤
 │29│0000000000│→│0000000000│96.07.03│以上閒聊。                    │96他110 │
 │  │  夏培生  │  │   某男   │20:01   │A：阿寶(許清浮)他們要是沒出這 │卷      │
 │  │          │  │          │        │   個大問題，七美怎麼可能沒有 │頁84    │
 │  │          │  │          │        │   魚。                       │        │
 │  │          │  │          │        │B：早上進來就賣光光了，秤不夠 │        │
 │  │          │  │          │        │   。                         │        │
 │  │          │  │          │        │A：對啦！一個七美兩千多個人， │        │
 │  │          │  │          │        │   原本就靠他們(阿寶他們)這些 │        │
 │  │          │  │          │        │   人在炸的，現在沒在炸了。我 │        │
 │  │          │  │          │        │   老婆叫我從台灣寄黑鯧(魚名) │        │
 │  │          │  │          │        │   回去。                     │        │
 │  │          │  │          │        │基地台：高雄市                │        │
 └─┴─────┴─┴─────┴────┴───────────────┴────┘